臺灣士林地方法院民事判決
111年度訴字第424號
原      告  中國信託商業銀行股份有限公司
法定代理人  利明献  
訴訟代理人  詹佩珺  
            徐振榮  
被      告  雅渥國際有限公司
兼  法  定
代  理  人  嚴曉萍  
被      告  許智亮  
上列當事人間請求清償借款事件，本院於民國111年7月25日言詞
辯論終結，判決如下：
    主      文
被告應連帶給付原告新臺幣壹佰伍拾玖萬貳仟貳佰零貳元，暨如
附表二所示之利息及違約金。
訴訟費用新臺幣壹萬陸仟捌佰肆拾元，由被告連帶負擔。　　
    事實及理由
一、本件被告均未於言詞辯論期日到場，核無民事訴訟法第386
    條各款所列情形，爰依原告之聲請，由其一造辯論而為判決
    。
二、原告主張：被告雅渥國際有限公司（下稱雅渥公司）邀同被
    告嚴曉萍、許智亮任連帶保證人，陸續向原告於民國108年3
    月20日借款如附表一編號1、2所示金額、於109年6月16日借
    款如附表一編號3、4所示金額（下分別稱編號1、2、3、4借
    款），均按月分期，除編號3、4借款約定前12期為寬限期，
    按月付息外，其餘均依年金法，按如附表一「授信利率」欄
    所示利率計息後，平均攤還本息。編號1、2借款之違約金依
    未償還本金，其逾期180天以內者，按授信利率10%，其逾期
    超過180天者，按授信利率20%計算；編號3、4借款之違約金
    依未償還本金，其逾期6個月以內者，按授信利率10%，其逾
    期超過6個月者，按授信利率20%計算；借款人如不依約清償
    本金時，原告無需事先通知或催告，得將債務視為全部到期
    。嗣後兩造於109年6月12日，就編號1、2借款簽訂「對受嚴
    重特殊傳染性肺炎影響企業紓困振興方案專用」申請書約定
    ：新增寬限期12個月，並延展貸款期間12個月，且自109年6
    月18日起至110年6月17日止，由政府補貼利息後，改依原告
    企業換利指數（月）利率加碼2.42%計算利息。詎雅渥公司
    就編號1至4借款，分別繳款至110年5月19日、110年7月19日
    、110年6月16日、110年7月15日，即未再繳款，尚欠本金如
    附表二「債權本金」欄所示。爰依消費借貸之法律關係，請
    求雅渥公司；依連帶保證之法律關係，請求嚴曉萍、許智亮
    ，連帶清償上開借款本金暨其利息、期後未清償所應給付之
    遲延利息及違約金等語。並聲明：被告應連帶給付原告新臺
    幣（下同）1,592,202元，及如附表二所示之利息、違約金
    。
三、被告均未於言詞辯論期日到場，亦未提出書狀為何聲明或陳
    述。
四、經查，雅渥公司因消費借貸關係，積欠原告編號1至4借款本
    金共計1,592,202元，就編號1至4借款分別僅繳款至110年5
    月19日、110年7月19日、110年6月15日、110年7月15日，另
    約定有如附表一所示之利息、違約金；嚴曉萍、許智亮則為
    上開借款之連帶保證人等情，業經原告提出銀行授信綜合額
    度契約暨總約定書、「對受嚴重特殊傳染性肺炎影響企業紓
    困振興方案專用」申請書、授信額度動用確認書、放款帳戶
    還款交易明細（見本院卷第18至29頁、第32至39頁）為證，
    並經本院核對前開原告所提之銀行授信綜合額度契約暨總約
    定書、「對受嚴重特殊傳染性肺炎影響企業紓困振興方案專
    用」申請書、授信額度動用確認書影本與原本無異（見本院
    卷第91頁），加以原告約定之企業換利指數（月）自110年4
    月13日起均為0.5%，有產品利率查詢表可參（見本院卷第30
    頁），原告自得請求如附表二所示之本金、利息（含期後未
    清償所應付之遲延利息）及違約金。至原告雖誤認雅渥公司
    就編號3借款僅繳款至110年6月16日，然因原告主張之利息
    起算日較其得主張之利息起算日晚1日，其請求之利息及違
    約金並未逾其得請求之數額，自仍應准許其此部分之請求。
    是原告依消費借貸及連帶保證關係，請求被告連帶給付1,59
    2,202元，及附表二所示之利息、違約金，為有理由，應予
    准許。
四、本院依職權確定訴訟費用額為16,840元（即第一審裁判費16
    ,840元），命由被告連帶負擔。
五、據上論結，本件原告之訴為有理由，依民事訴訟法第385條
    第1項、第78條、第85條第2項，判決如主文。　　　
中　　華　　民　　國　　111 　年　　8 　　月　　1 　　日
                  民事第一庭法  官  江哲瑋
附表一：
編號 借款金額 （新臺幣） 借款期間 授信利率     計息期間 週年利率 1 1,360,000元 原約定借款期間自108年3月20日起至110年3月20日止，嗣展延至111年3月20日止。 自108年3月20日起至109年6月17日止。 按原告企業換利指數（月）利率加碼3.23%機動計算。    自109年6月18日起至110年6月17日止。 按原告企業換利指數（月）利率加碼2.42%計算。    自110年6月18日起至111年3月20日止。 按原告企業換利指數（月）利率加碼3.23%機動計算。 2 340,000元 原約定借款期間自108年3月20日起至110年3月20日止，嗣展延至111年3月20日止。 自108年3月20日起至109年6月17日止。 按原告企業換利指數（月）利率加碼3.23%機動計算。    自109年6月18日起至110年6月17日止。 按原告企業換利指數（月）利率加碼2.42%計算。    自110年6月18日起至111年3月20日止。 按原告企業換利指數（月）利率加碼3.23%機動計算。 3 810,000元 自109年6月16日起至112年6月16日止 同左 按原告企業換利指數（月）利率加碼2.62%機動計算，並按日計付。 4 90,000 自109年6月16日起至112年6月16日止 同左 按原告企業換利指數（月）利率加碼2.62%機動計算，並按日計付。 
附表二：
編號 債權本金 （新臺幣） 利息 違約金 1 579,574元 自110年5月20日起至110年6月17日止，按週年利率2.92%計算。 自110年6月21日起至110年12月17日止，按週年利率0.373%計算。   自110年6月18日起至清償日止，按週年利率3.73%計算。 自110年12月18日起至清償日止，按週年利率0.746%計算。 2 116,271元 自110年7月20日起至清償日止，按週年利率3.73%計算。 自110年8月21日起至111年2月16日止，按週年利率0.373%計算。    自111年2月17日起至清償日止，按週年利率0.746%計算。 3 810,000元 自110年6月17日起至清償日止，按週年利率3.12%計算。 自110年7月18日起至111年1月17日止，按週年利率0.312%計算。    自111年1月18日起至清償日止，按週年利率0.624%計算。 4 86,357元 自110年7月16日起至清償日止，按週年利率3.12%計算。 自110年8月17日起至111年2月16日止，按週年利率0.312%計算。    自111年2月17日起至清償日止，按週年利率0.624%計算。 
　　　　　　
以上正本係照原本作成。
如對本判決上訴須於判決送達後 20 日內向本院提出上訴狀。如
委任律師提起上訴者，應一併繳納上訴審裁判費。
中　　華　　民　　國　　111 　年　　8 　　月　　1 　　日
                            書記官  張祐誠